【裁判字號】    97,審易,1697
【裁判日期】    980416
【裁判案由】    竊盜
【裁判全文】
臺灣高雄地方法院刑事判決            97年度審易字第1697號
公  訴  人  臺灣高雄地方法院檢察署檢察官
被      告  乙○○
                    （現於臺灣臺南看守所羈押中）
上列被告因竊盜案件，經檢察官提起公訴（97年度偵字第14866
號），被告就被訴事實為有罪之陳述，經本院告知簡式審判程序
之旨，並聽取被告與公訴人之意見後，本院裁定進行簡式審判程
序，判決如下：
    主  文
乙○○犯攜帶兇器竊盜罪，累犯，處有期徒刑捌月，扣案如附表
所示之物，均沒收。又犯於夜間侵入住宅竊盜罪，累犯，處有期
徒刑壹年，扣案如附表所示之物，均沒收。應執行有期徒刑壹年
陸月，扣案如附表所示之物，均沒收。
    事  實
一、乙○○前於民國90及91年間，因竊盜案件及施用毒品案件，
    分別經本院以90年度易字第3451號、91年度易字第1311號及
    91年度訴字第2731號，各判處有期徒刑1 年6 月、1 年、8
    月及5 月，上述各罪接續執行，於95年3 月28日因縮短刑期
    假釋出獄，並於95年4 月25日假釋期滿未經撤銷而執行完畢
    。詎乙○○不知悔改，竟分別基於意圖為自己不法所有之犯
    意，先於97年5 月25日23時許，穿戴如附表編號三至五所示
    之安全帽、口罩及手套，並攜帶其所有而客觀上得以危害人
    生命、身體可供兇器使用如附表編號一、二所示之Ｔ字型扳
    手2 支、螺絲起子1 支，騎乘車號GWD-196 號重型機車，行
    經高雄市○○區○○路293 號前，見丙○○所有車號AB8-70
    8 號重型機車停放於該處，無人看管，認有機可趁，遂持上
    開螺絲起子拆卸丙○○所有而裝設於前開重型機車上之車牌
    ，而竊取丙○○所有之機車車牌1 面，得手後，並將竊得之
    車牌1 面懸掛於自己所騎乘之重型機車上。再於同年月26日
    22時20分許之夜間，將前開Ｔ字型扳手2 支、螺絲起子1 支
    放置於機車置物箱內，並仍穿戴如附表編號三至五所示之安
    全帽、口罩及手套，騎乘已改懸掛竊得車牌之機車，行經丁○○位於高雄市左營區○○○路485 號之住宅，見該址無燈
    光，且鐵捲門未上鎖，遂徒手開啟鐵捲門進入該住宅3 樓，
    竊取丁○○所有而放置於該住宅3 樓之置物箱與抽屜內之集
    郵冊2 本、珍珠項鍊1 條、舊臺幣紙鈔面額1 元2 張、鍍金
    壽牌1 面、鍍金領帶夾1 枚後，置於塑膠袋內，準備離去之
    際，適有巡邏警員經過，發現上情，而將乙○○當場逮捕，
    並扣得乙○○所有而供其竊盜所用之螺絲起子1 支、安全帽
    1 頂、口罩1 個、手套1 雙，以及乙○○所有而預備供竊盜
    所用之Ｔ字型扳手2 支。
二、案經高雄市政府警察局左營分局報告臺灣高雄地方法院檢察
    署檢察官偵查起訴。
    理  由
一、本件被告所犯係死刑、無期徒刑、最輕本刑為3 年以上有期
    徒刑以外之罪，其於準備程序中就被訴事實為有罪之陳述，
    經法官告知簡式審判程序之旨，並聽取公訴人及被告之意見
    後，本院依刑事訴訟法第273 條之1 第1 項之規定，裁定進
    行簡式審判程序。
二、訊據被告對於上揭時、地，攜帶兇器竊取丙○○之車牌1 面
    ，以及於夜間侵入丁○○之住宅，竊取物品等事實，均供承
    不諱，核與證人即被害人丙○○、丁○○證述情節相符，並
    有查獲照片16張、贓物認領保管單2 紙，以及車籍查詢基本
    資料詳細畫面、97年度高雄地區日出日沒時刻表各1 份在卷
    可稽，並有被告所有而供其竊盜所用之螺絲起子1 支、安全
    帽1 頂、口罩1 個、手套1 雙，以及其所有而預備供竊盜所
    用之Ｔ字型扳手2 支扣案可憑，本案事證明確，被告2 次加
    重竊盜犯行，均堪認定，應予依法論科。
三、按刑法第321 條第1 項第3 款之攜帶兇器竊盜罪，係以行為
    人攜帶兇器竊盜為其加重條件，此所謂兇器，其種類並無限
    制，凡客觀上足對人之生命、身體、安全構成威脅，具有危
    險性之兇器均屬之，且祇須行竊時攜帶此種具有危險性之兇
    器為已足，並不以攜帶之初有行兇之意圖為必要，最高法院
    79年臺上字第5253號著有判例可資參照。扣案之Ｔ字型扳手
    2 支及螺絲起子1 支，均屬金屬製品，材質堅硬，前端尖銳
    ，業經本院於98年4 月2 日當庭勘驗屬實，是扣案之Ｔ字型
    扳手2 支及螺絲起子1 支，在客觀上顯均足以危害人之生命
    、身體，依上開判例意旨，均屬兇器無訛。又所謂「夜間」
    ，係指日出前，日沒後，刑事訴訟法第100 條之3 第3 項定
    有明文，而高雄地區於97年5 月26日之日出與日沒時刻各為
    5 時15分、18時37分，有97年度高雄地區日出日沒時刻表1
    份在卷可證，是被告攜帶客觀上可供兇器使用之Ｔ字型扳手
    及螺絲起子竊取丙○○所有之車牌1 面，以及於97年5 月26
    日22時20分許，侵入丁○○之住宅行竊，核其所為，係分別
    犯刑法第321 條第1 項第3 款之攜帶兇器竊盜罪、同法第
    321 條第1 項第1 款之於夜間侵入住宅竊盜罪。被告所犯2
    次加重竊盜犯行，犯意個別，應予分論併罰。被告前因竊盜
    案件及施用毒品案件，分別經法院判處有期徒刑1 年6 月、
    1 年、8 月及5 月，上述各罪接續執行，於95年3 月28日因
    縮短刑期假釋出獄，並於95年4 月25日假釋期滿未經撤銷而
    執行完畢，有臺灣高等法院被告前案紀錄表1 份在卷可佐，
    被告於有期徒刑執行完畢後，5 年內故意再犯本件有期徒刑
    以上之2 罪，均為累犯，應依刑法第47條第1 項規定加重其
    刑。本院審酌被告前有竊盜與施用毒品案件，經判刑入獄服
    刑之紀錄，此有前述臺灣高等法院被告前案紀錄表1 份在卷
    可佐，素行不良，而被告正值青年，不思以正當方法賺取財
    物，竟貪圖小利一再行竊，破壞他人對財產權之支配，而其
    攜帶兇器進入他人住處行竊，除侵害個人之財產權外，更破
    壞個人之居住安寧，嚴重威脅個人之居家安全，惟念及被告
    竊取財物之價值非鉅，且為警即時查獲，而使被害人得索回
    失竊之財物，未擴大被害人之財產損失，且被告坦承犯行等
    一切情狀，分別量處如主文所示之刑，並定應執行刑如主文
    所示。扣案之Ｔ字型扳手2 支、螺絲起子1 支、安全帽1 頂
    、口罩1 個、手套1 雙，均為被告所有，而扣案如附表編號
    一所示之螺絲起子係被告用以竊取丙○○所有之機車車牌1
    面之工具，而扣案如附表編號二所示之Ｔ字型扳手2 支，係
    被告預備進入住宅竊盜時，破壞住宅門鎖之用，僅因丁○○
    之住宅大門未鎖，致未使用Ｔ字型扳手一節，已據被告供承
    在卷，足認扣案如附表編號一至二所示之螺絲起子與Ｔ字型
    扳手，乃分別供竊盜犯罪及預備供竊盜犯罪所用之物，爰均
    依刑法第38條第1 項第2 款之規定，併予宣告沒收。另被告
    所犯2 次加重竊盜犯行，均配戴如附表編號三至五所示之安
    全帽1 頂、口罩1 個、手套1 雙，亦據被告自承在卷，因被
    告進入住宅，並無配戴安全帽與口罩之必要，而被告於竊取
    機車車牌時，亦未脫下配戴之口罩與手套，以方便拆解車牌
    ，足認被告配戴如附表編號三至五所示之安全帽、口罩、手
    套之目的，在於掩飾自己之身體特徵，避免遭人認出或經由
    指紋查出其真實身分，由此可見，扣案如附表編號三至五所
    示之物，均係供被告所犯2 次加重竊盜所用之工具，亦均依
    刑法第38條第1 項第2 款之規定，併予宣告沒收。
據上論斷，應依刑事訴訟法第273 條之1 第1 項、第299 條第1
項前段，刑法第321 條第1 項第1 款、第3 款、第47條第1 項、
第38條第1 項第2 款、第51條第5 款，判決如主文。
本案經檢察官甲○○到庭執行職務。
中    華    民    國    98    年    4     月    16    日
                  刑事第十庭  法  官  高增泓
以上正本證明與原本無異。
如不服本判決，應於判決送達後10日內，向本院提出上訴狀。
中    華    民    國    98    年    4     月    16    日
                              書記官  黃麗玉
附錄本案論罪科刑法條全文：
刑法第321條
犯竊盜罪而有下列情形之一者，處6 月以上、5 年以下有期徒刑
：
  一  於夜間侵入住宅或有人居住之建築物、船艦或隱匿其內而
      犯之者。
  二  毀越門扇、牆垣或其他安全設備而犯之者。
  三  攜帶兇器而犯之者。
  四  結夥三人以上而犯之者。
  五  乘火災、水災或其他災害之際而犯之者。
  六  在車站或埠頭而犯之者。
前項之未遂犯罰之。
附表：
┌──┬──────────┬────┬────────┐
│編號│    品          名  │數   量 │  備        註  │
├──┼──────────┼────┼────────┤
│ 一 │螺絲起子            │ 1支    │均為乙○○所有，│
├──┼──────────┼────┤且分別供其竊盜或│
│ 二 │Ｔ字型扳手          │ 2支    │預備竊盜所用之物│
├──┼──────────┼────┤。              │
│ 三 │安全帽              │ 1頂    │                │
├──┼──────────┼────┤                │
│ 四 │口罩                │ 1個    │                │
├──┼──────────┼────┤                │
│ 五 │手套                │ 1雙    │                │
└──┴──────────┴────┴────────┘


司法院資訊處製作；財團法人民間司法改革基金會備份。
